臺灣臺北地方法院民事裁定             100年度財管字第66號
聲  請  人  合作金庫商業銀行股份有限公司
法定代理人  劉燈城
非訟代理人  蔡誌倫
相  對  人
即被繼承人  郇金鐘(亡)生前最.
遺產管理人  江文杰
上列聲請人聲請選任郇金鐘遺產管理人事件，本院裁定如下：
    主  文
指定江文杰（男，民國○○年○○月○○○日生，身分證統一編
號：Ｚ000000000號）為被繼承人郇金鐘（男，民國○
○○年○月○日生，身分證統一編號：Ｚ000000000號
）之遺產管理人。
准對被繼承人郇金鐘之大陸地區以外之繼承人為承認繼承之公示
催告。
遺產管理人江文杰應於收受本裁定之日起貳拾日內將本裁定登載
公報、新聞紙或其他相類之傳播工具，並將登載證據檢送本院，
逾期視為撤回公示催告之聲請。
如有被繼承人郇金鐘之大陸地區以外之繼承人，應自前項公示催
告最後登載新聞紙之日起壹年內承認繼承，如不於公示期限內申
報承認繼承時，被繼承人郇金鐘之遺產，於大陸地區之繼承人依
法繼承、清償債權並交付遺贈物後有剩餘者歸屬國庫。
聲請程序費用新臺幣壹仟元由被繼承人郇金鐘之遺產負擔。
    理  由
一、按繼承開始時，繼承人有無不明，而無親屬會議或親屬會議
    未於一個月內選定遺產管理人者，利害關係人得聲請法院選
    任遺產管理人，並由法院依公示催告程序，定六個月以上之
    期限，公告繼承人，命其於期限內承認繼承，民法第一千一
    百七十七條、第一千一百七十八條第一項、第二項規定甚明
    。而此所謂「親屬會議未於一個月內選定遺產管理人」，係
    指親屬會議客觀上未於繼承開始而生有繼承人有無不明情事
    時起一個月內選定遺產管理人，利害關係人即得據以聲請法
    院選任遺產管理人，不以該親屬會議陷於不能召開或召開有
    困難，或該親屬會議經召開而不為或不能決議為限。
二、次按聲請法院依公示催告程序，限定一年以上之期間，公告
    被繼承人之債權人及受遺贈人，命其於該期間內報明債權及
    為願受遺贈與否之聲明，為遺產管理人之職務，民法第一千
    一百七十九條第一項第三款定有明文。又公示催告之公告，
    應黏貼於法院之公告處，並登載於公報、新聞紙或其他相類
    之傳播工具；前項登載公報、新聞紙或其他相類之傳播工具
    之日期或期間由法院定之；未依前項規定登載者，視為撤回
    公示催告之聲請，民事訴訟法第五百四十二條定有明文。
三、本件聲請意旨略以：被繼承人郇金鐘先後於民國九十五年九
    月二十八日、九十七年六月十九日向聲請人借款新臺幣（下
    同）四十一萬元及六十二萬元，並於九十五年九月二十八日
    提供不動產擔保其債務，詎料被繼承人郇金鐘未依約償還，
    不幸於九十九年八月二十六日死亡，其子女、兄弟姐妹均已
    拋棄繼承，為確保聲請人之權利，為此聲請法院選任江文杰
    地政士為被繼承人之遺產管理人等語。
四、經查：(一)被繼承人郇金鐘於九十九年八月二十六日死亡，在
    臺已無民法第一千一百三十八條之法定繼承人，而大陸地區
    是否有繼承人存在尚屬不明，業經聲請人提出相關戶籍謄本
    、繼承系統表、本院北院木家諧九十九年度繼字第一四九七
    號、一六四六號函在卷可稽，堪認被繼承人郇金鐘所遺財產
    ，目前確屬無人繼承之狀態，有為被繼承人郇金鐘所遺財產
    選定遺產管理人之必要；(二)聲請人主張被繼承人郇金鐘積欠
    其債務，並提出放款相關貸放及保證資料查詢單、中國農民
    銀行個人購屋貸款契約、行政院金融監督管理委員會函為證
    ，又本院查無被繼承人郇金鐘之親屬曾經召開親屬會議，或
    曾經議決被繼承人郇金鐘之遺產管理人，並依民法第一千一
    百七十七條向本院報明之情形，是聲請人自得以利害關係人
    之身分，聲請本院選定遺產管理人；(三)聲請人聲請指定江文
    杰為擔任本件遺產管理人，而江文杰亦有擔任之意願（參見
    聲請人提出之願任同意書），被繼承人之子女郇智喬、郇雅
    筑復向本院表明無擔任遺產管理人之意願，經核江文杰為執
    業代書，具有擔任本件遺產管理人之意願與能力，故指定江
    文杰為被繼承人郇金鐘之遺產管理人，且為承認繼承之公示
    催告；(四)本院既准對於被繼承人郇金鐘之大陸地區以外之繼
    承人為承認繼承之公示催告，爰依前揭民事訴訟法第五百四
    十二條之規定，裁定如主文第三項所示。
五、依非訟事件法第一百五十七條，裁定如主文。
中    華    民    國   100    年    7     月    18    日
                          家事法庭法  官  文衍正
以上正本證明與原本無異
如不服本裁定應於送達後10日內向本院提出抗告狀，並繳納抗告
費新臺幣1,000元。
中    華    民    國   100    年    7     月    18    日
                                  書記官  蔡沛圻